en: Brake fluid DOT specification: DOT 3; DOT 3/4 (compatible); DOT 4; DOT 4 LV; DOT 5; DOT 5.1; Other
da: DOT-specifikation for bremsevæske: DOT 3; DOT 3/4 (kompatibel); DOT 4; DOT 4 LV; DOT 5; DOT 5.1; Andet
fi: Jarrunesteen DOT-luokitus: DOT 3; DOT 3/4 (yhteensopiva); DOT 4; DOT 4 LV; DOT 5; DOT 5.1; Muu
nb: DOT-spesifikasjon for bremsevæske: DOT 3; DOT 3/4 (kompatibel); DOT 4; DOT 4 LV; DOT 5; DOT 5.1; Annet
it: Specifica DOT del liquido freni: DOT 3; DOT 3/4 (compatibile); DOT 4; DOT 4 LV; DOT 5; DOT 5.1; Altro
sl-SI: Specifikacija DOT zavorne tekočine: DOT 3; DOT 3/4 (združljivo); DOT 4; DOT 4 LV; DOT 5; DOT 5.1; Drugo
fr: Spécifications DOT pour le liquide de frein: DOT 3; DOT 3/4 (compatible); DOT 4; DOT 4 LV; DOT 5; DOT 5.1; Autre
hr-HR: Specifikacija DOT-a tekućine za kočnicu: DOT 3; DOT 3/4 (kompatibilno); DOT 4; DOT 4 LV; DOT 5; DOT 5.1; Ostalo
pt-BR: Especificação DOT do fluido de freio: DOT 3; DOT 3/4 (compatível); DOT 4; DOT 4 LV; DOT 5; DOT 5.1; Outro
zh-CN: 制动液 DOT 规格: DOT 3; DOT 3/4（兼容）; DOT 4; DOT 4 LV; DOT 5; DOT 5.1; 其他
el: Προδιαγραφή DOT υγρού φρένων: DOT 3; DOT 3/4 (συμβατό); DOT 4; DOT 4 LV; DOT 5; DOT 5.1; Άλλο
vi: Thông số kỹ thuật dầu phanh theo tiêu chuẩn DOT: DOT 3; DOT 3/4 (tương thích); DOT 4; DOT 4 LV; DOT 5; DOT 5.1; Khác
pl: Specyfikacja DOT płynu hamulcowego: DOT 3; DOT 3/4 (kompatybilny); DOT 4; DOT 4 LV; DOT 5; DOT 5.1; Inne
ja: ブレーキフルードDOT規格: DOT 3; DOT 3/4 (互換); DOT 4; DOT 4 LV; DOT 5; DOT 5.1; その他
sk-SK: DOT špecifikácia brzdovej kvapaliny: DOT 3; DOT 3/4 (kompatibilná); DOT 4; DOT 4 LV; DOT 5; DOT 5.1; Iná
ko: 브레이크액 DOT 규격: DOT 3; DOT 3/4(호환); DOT 4; DOT 4 LV; DOT 5; DOT 5.1; 기타
cs: Specifikace brzdové kapaliny podle normy DOT: DOT 3; DOT 3/4 (kompatibilní); DOT 4; DOT 4 LV; DOT 5; DOT 5.1; Jiné
tr: Fren hidroliği DOT spesifikasyonu: DOT 3; DOT 3/4 (uyumlu); DOT 4; DOT 4 LV; DOT 5; DOT 5.1; Diğer
lt-LT: Stabdžių skysčio DOT specifikacija: DOT 3; DOT 3 / 4 (suderinamas); DOT 4; DOT 4 LV; DOT 5; DOT 5.1; Kitas
pt-PT: Especificação DOT do líquido dos travões: DOT 3; DOT 3/4 (compatível); DOT 4; DOT 4 LV; DOT 5; DOT 5.1; Outro
de: DOT-Spezifikation für Bremsflüssigkeit: DOT 3; DOT 3/4 (kompatibel); DOT 4; DOT 4 LV; DOT 5; DOT 5.1; Sonstige
ru: Спецификация тормозной жидкости по DOT: DOT 3; DOT 3/4 (совместимая); DOT 4; DOT 4 LV; DOT 5; DOT 5.1; Другое
es: Especificación de líquido de frenos del DOT: DOT 3; DOT 3/4 (compatible); DOT 4; DOT 4 LV; DOT 5; DOT 5.1; Otro
th: ข้อกำหนด DOT ของน้ำมันเบรก: DOT 3; DOT 3/4 (เข้ากันได้); DOT 4; DOT 4 LV; DOT 5; DOT 5.1; อื่นๆ
hu: Fékfolyadék DOT specifikációja: DOT 3; DOT 3/4 (kompatibilis); DOT 4; DOT 4 LV; DOT 5; DOT 5.1; Egyéb
zh-TW: 煞車油 DOT 規範: DOT 3; DOT 3/4 (相容); DOT 4; DOT 4 LV; DOT 5; DOT 5.1; 其他
sv: DOT-specifikationer för bromsvätska: DOT 3; DOT 3/4 (kompatibel); DOT 4; DOT 4 LV; DOT 5; DOT 5.1; Övrigt
nl: DOT-specificatie remvloeistof: DOT 3; DOT 3/4 (compatibel); DOT 4; DOT 4 LV; DOT 5; DOT 5.1; Overig
ro-RO: Specificație DOT pentru lichidul de frână: DOT 3; DOT 3/4 (compatibil); DOT 4; DOT 4 LV; DOT 5; DOT 5.1; Altele
bg-BG: DOT спецификация на спирачна течност: DOT 3; DOT 3/4 (съвместима); DOT 4; DOT 4 LV; DOT 5; DOT 5.1; Други